# 请教陈老师，构成业务的处理！

提问人：心海拂清风 时间：2014-10-18 18:19:38
1 联营企业，合营企业与投资方的内部交易（顺流，逆流）构成业务时，不构成业务的处理有何不同之处？谢谢
2 共同经营时是不是也要考虑投出的是否构成业务来进行不同的会计处理？谢谢!

回答人：chenyiwei
投资方与合营、联营企业之间的资产买卖交易，标的资产构成业务时，如果与不构成业务时一样按比例冲减内部交易未实现损益，将导致与企业合并和合并报表准则的规定相冲突，因为投资方从联营合营企业购买业务相当于分步交易实现企业合并，向联营合营企业投出业务相当于处置业务并丧失控制权，按照企业合并和合并报表准则规定此时应当全额确认原持有权益部分的重新计量损益或者丧失控制权的损益，不能抵消。所以为了消除准则之间的不一致，规定此类情况下优先适用企业合并和合并报表准则中的对应规定。具体可参阅 2012 年底IASB发布的征求意见稿
ed sale or contribution of assets dec 2012.pdf
(122.73 KB, 下载次数: 82)
2014-10-18 22:40 上传
。该征求意见稿已于近期形成正式发布的准则，IFRS 10和IAS 28已经据此修订。
该项修订的基本原则也适用于合营参与方与共同经营之间所发生的构成业务的资产转让交易。

提问人：心海拂清风 时间：2014-10-18 22:55:04
国际准则已经修订，国内在新修订的八项准则中已经做出修订了吧，谢谢陈老师，辛苦了！

回答人：chenyiwei
这一点在准则单行本中的应用指南中已有体现。与IFRS在此方面的最新规定无差异。